臺灣嘉義地方法院刑事判決　　　　　　　　　　　　　九十一年度訴字第二五號
　　公　訴　人　臺灣嘉義地方法院檢察署檢察官
　　被　　　告　甲○○
右列被告因違反毒品危害防制條例案件，經檢察官提起公訴（九十一年度毒偵字第三
三八號），本院判決如左：
    主  文
甲○○連續施用第一級毒品，處有期徒刑玖月，扣案之第一級毒品海洛因貳包（合計
淨重零點壹伍公克，包裝重零點柒公克）沒收銷燬；又連續施用第二級毒品，處有
期徒刑肆月，扣案之第二級毒品安非他命壹拾壹包總毛重陸點伍肆公克（總淨重肆點
柒柒公克，共取零點公克鑑驗，驗餘肆點肆肆公克）及施用後留有安非他命殘渣
之自製水煙斗吸食器壹組，均沒收銷燬之。應執行有期徒刑壹年，扣案之第一級毒品
海洛因貳包（合計淨重零點壹伍公克，包裝重零點柒公克）、第二級毒品安非他命
壹拾壹包總毛重陸點伍肆公克（總淨重肆點柒柒公克，共取零點公克鑑驗，驗餘
肆點肆肆公克）及施用後留有安非他命殘渣之自製水煙斗吸食器壹組，均沒收銷燬之
。
    事  實
一、甲○○前因施用毒品案件，第一、二犯分別經本院八十九年度毒聲字第六七五號
    及八十九年度毒聲字第一七六四號裁定送觀察、勒戒後，均認無繼續施用毒品之
    傾向，先後經臺灣嘉義地方法院檢察署檢察官分別於民國八十九年六月二十三日
    及八十九年十二月二十七日分別以八十九年度毒偵字第七一二號及八十九年度毒
    偵字第一六八○號不起訴處分確定。詎仍不知悔改，復萌生施用第一級毒品海洛
    因及第二級毒品安非他命之概括犯意，分別於九十一年四月初起至同年四月十六
    下午十一時許止；及九十一年三月初起至同年四月十六日上午五時許止，在嘉義
    縣中埔鄉富收村庄內五四之一六號住處內，連續施用第一級毒品海洛因及第二級
    毒品安非他命多次。嗣於同年四月十七日中午十二時三十分許，為警在上址查獲
    ，並扣得其所有供施用之第一級毒品海洛因二包（合計淨重○、一五公克，包裝
    重○、三七公克）、第二級毒品安非他命十一包總毛重六、五四公克（總淨重四
    、七七公克，共取○、三三公克鑑驗，驗餘四、四四公克）及施用後留有安非他
    命殘渣之自製水煙斗吸食器乙組，而偵知上情。
二、案經嘉義縣警察局報請臺灣嘉義地方法院檢察署檢察官偵查起訴。
    理  由
一、訊據被告甲○○對於右揭事實均自白不諱，而被告之尿液經送嘉義縣衛生局檢驗
    結果，雖嗎啡呈陽性反應，甲基安非他命「不予判定」，此有該局所出具之煙毒
    尿液檢驗單一紙在卷可稽；惟經本院再將被告於九十一年四月十七日為警查獲時
    所採集之尿液送請法務部調查局檢驗結果，嗎啡及甲基安非他命確均呈陽性反應
    ，此亦有該局所出具九十一年八月二十八日調科壹字第０９１００５２８６１０
    號檢驗通知書一紙在卷可按，復有第一級毒品海洛因二包（合計淨重○、一五公
    克，包裝重○、三七公克）、第二級毒品安非他命十一包總毛重六、五四公克（
    總淨重四、七七公克，共取○、三三公克鑑驗，驗餘四、四四公克）及施用後留
    有安非他命殘渣之自製水煙斗吸食器乙組扣案可資佐證，而上開毒品經送請法務
    部調查局及內政部警政署刑事警察局鑑驗結果確為第一級毒品及第二級毒品無誤
    ，亦分別有法務部調查局九十一年五月十七日所出具之調科壹字第１８０００１
    ４３７號鑑定通知書及內政部警政署刑事警察局九十一年七月九日刑鑑字第０９
    １０１２８９６９號鑑驗通知書各一紙附卷可憑，堪認被告上開自白為真實，足
    以採信。末查，被告前因施用毒品案件，第一、二犯分別經本院八十九年度毒聲
    字第六七五號及八十九年度毒聲字第一七六四號裁定送觀察、勒戒後，均認無繼
    續施用毒品之傾向，先後經臺灣嘉義地方法院檢察署檢察官分別於八十九年六月
    二十三日及八十九年十二月二十七日分別以八十九年度毒偵字第七一二號及八十
    九年度毒偵字第一六八○號不起訴處分確定，有臺灣嘉義地方法院檢察署檢察官
    不起訴處分書二紙、本院九十一年度毒聲字第二三七號刑事裁定、臺灣嘉義地方
    法院檢察署刑案資料查註紀錄表、臺灣高等法院被告全國前案紀錄表各一份在卷
    可參。被告於臺灣嘉義地方法院檢察署檢察官為不起訴處分後，五年內三犯施用
    毒品罪，本件事證明確，被告犯行堪以認定。
二、查海洛因、安非他命分別為毒品危害防制條例所謂之第一級、第二級毒品，觀諸
    該條例第二條第二項第一、二款規定甚明。核被告甲○○上開施用第一級毒品海
    洛因及第二級毒品安非他命之行為，係各犯毒品危害防制條例第十條第一項施用
    第一級毒品罪及同條第二項施用第二級毒品罪。其持有上開第一級毒品海洛因及
    第二級毒品安非他命毒品之行為，為施用行為所吸收，不另論罪。其多次施用第
    一級毒品海洛因及第二級毒品安非他命之犯行，均時間緊接，方法相同，所犯又
    係構成要件相同之罪名，顯均係基於概括之犯意反覆為之，均應依連續犯之規定
    以一罪論，並加重其刑。又其所犯上開二罪，犯意各別，罪名不同，應分論併罰
    之。爰審酌被告前已有施用毒品之紀錄，並經二次觀察、勒戒，竟又再度施用，
    顯見其意志不堅，仍未戒絕，毫無悔改之意，其施用足以導致精神障礙、性格異
    常，甚至造成生命危險之毒品，戕害一己之身體健康，及其犯罪之動機、目的、
    手段、犯罪後之態度等一切情狀，量處如主文所示之刑，並定其應執行之刑，以
    資懲儆。又扣案之第一級毒品海洛因二包（合計淨重○、一五公克，包裝重○、
    三七公克）、第二級毒品安非他命十一包總毛重六、五四公克（總淨重四、七七
    公克，共取○、三三公克鑑驗，驗餘四、四四公克）均為毒品，有上開法務部調
    查局鑑定通知書及內政部警政署刑事警察局鑑驗通知書各一紙附卷可證；及自製
    水煙斗吸食器乙組，有施用安非他命後所剩餘之殘渣，亦有內政部警政署刑事警
    察局鑑驗通知書一紙附卷可參，而該殘渣與上開自製水煙斗吸食器無法分離，爰
    均應依毒品危害防制條例第十八條第一項前段之規定，不問屬於犯人與否，併予
    宣告沒收並銷燬之。
據上論斷，應依刑事訴訟法第二百九十九條第一項前段，毒品危害防制條例第十條第
一項、第二項、第十八條第一項前段，刑法第十一條前段、第五十六條、第五十一條
第五款，判決如主文。
本案經檢察官李文和到庭執行職務。
中      華      民      國    九十一    年      九      月    二十六    日
                                臺灣嘉義地方法院刑事第一庭
                                        法  官  黃  仁  勇
右正本證明與原本無異。
如不服本判決，應於判決送達後十日內向本院提出上訴狀( 應附繕本 )。
中      華      民      國    九十一    年      九      月    二十六    日
                                        書記官  呂  權  芳
附錄本判決論罪科刑法條全文：
毒品危害防制條例第十條：
施用第一級毒品者，處六月以上五年以下有期徒刑。
施用第二級毒品者，處三年以下有期徒刑。
